【裁判字號】    98,審易,3104
【裁判日期】    990225
【裁判案由】    竊盜
【裁判全文】
臺灣高雄地方法院刑事判決            98年度審易字第3104號
公  訴  人  臺灣高雄地方法院檢察署檢察官
被      告  乙○○
            甲○○
上列被告因竊盜案件，經檢察官提起公訴（98年度偵字第30318
號），嗣於本院準備程序中被告就被訴事實為有罪之陳述，經本
院告知簡式審判程序之旨，並聽取被告與公訴人之意見後，裁定
進行簡式審判程序，判決如下：
    主  文
乙○○共同犯攜帶兇器竊盜未遂罪，處有期徒刑伍月，如易科罰
金，以新臺幣壹仟元折算壹日。扣案之鐵鎚及鐵鑿各壹支，均沒
收之。
甲○○共同犯攜帶兇器竊盜未遂罪，累犯，處有期徒刑陸月，如
易科罰金，以新臺幣壹仟元折算壹日。扣案之鐵鎚及鐵鑿各壹支
，均沒收之。
    事  實
一、甲○○於民國97年間因施用毒品案件，經本院97年度審訴字
    第515 號、1677號判決分別判處有期徒刑8 月、9 月，定應
    執行有期徒刑1 年2 月確定，甫於98年8 月12日縮短刑期假
    釋並交付保護管束，於98年8 月28日保護管束期滿，假釋未
    經撤銷而執行完畢。詎其仍不知悔改，竟與乙○○共同意圖
    為自己不法之所有，於98年10月7 日凌晨2 至3 時許，由甲
    ○○提議前往高雄縣林園鄉○○○路347 號「西如寺」竊取
    樓梯止滑銅條變現花用，遂由乙○○騎乘車牌號碼8GS-859
    號重機車搭載甲○○，並攜帶乙○○所有之客觀上足供為兇
    器使用之鐵鎚及鐵鑿各1 支至「西如寺」外，由甲○○使用
    前述鐵鎚及鐵鑿鑿下約二排半之樓梯止滑銅條，再交由乙○
    ○用布袋裝起放置於機車上，著手竊取共13.5公尺長之止滑
    銅條，惟於同日凌晨3 時15分許，適經僧尼丙○○發現且經
    警巡邏到場逮捕而未得手，並扣得鐵鎚及鐵鑿各1 支、止滑
    銅條13. 5 公尺。
二、案經高雄縣政府警察局林園分局報請臺灣高雄地方法院檢察
    署檢察官偵查起訴。
    理  由
一、本件被告乙○○、甲○○所犯之罪，為死刑、無期徒刑、最
    輕本刑為3 年以上有期徒刑以外之罪，其於準備程序進行中
    ，就被訴事實為有罪之陳述，經本院告知簡式審判程序之旨
    ，並聽取檢察官及被告之意見後，裁定進行簡式審判程序。
二、上開犯罪事實，業經被告乙○○、甲○○於本院審理中坦承
    不諱，核與證人丙○○於警詢之證述證述均屬相符，復有扣
    押筆錄、扣押物品目錄表、贓物認領保管單、照片6 張等在
    卷可憑，足認被告2 人之自白與事實相符，足堪採信。從而
    ，本件事證明確，被告2 人上開犯行，應堪認定，應依法論
    科。
三、按刑法第321 條第1 項第3 款之攜帶兇器竊盜罪，係以行為
    人攜帶兇器竊盜為其加重條件，此所謂兇器，其種類並無限
    制，凡客觀上足對人之生命、身體、安全構成威脅，具有危
    險性之兇器均屬之，且祇須行竊時攜帶此種具有危險性之兇
    器為已足，並不以攜帶之初有行兇之意圖為必要（最高法院
    79年臺上字第5253號判例意旨參照）。查被告於竊盜犯行之
    際，所使用扣案之鐵鎚、鐵鑿各1 支，均係金屬製成、質地
    堅硬，尖端銳利，有該等物品扣案足憑，則上開工具在客觀
    上自足對人之生命、身體安全構成威脅，具有危險性，而可
    供兇器使用。是故核被告2 人所為，均係犯刑法第321 條第
    1 項第3 款、第2 項之攜帶兇器竊盜未遂罪。被告2 人就上
    開竊盜犯行，有犯意聯絡、行為分擔，均應論以共同正犯。
    且被告乙○○已著手於竊盜行為之實行而不遂，為未遂犯，
    爰依刑法第25條第2 項規定減輕其刑。又被告甲○○前因施
    用毒品案件，經本院分別判處有期徒刑8 月、9 月確定，於
    98年8 月28日假釋期滿未經撤銷執行完畢，有臺灣高等法院
    被告前案紀錄表1 份在卷可參，其於有期徒刑執行完畢後5
    年內，再故意犯本件有期徒刑以上之罪，為累犯，應加重其
    刑，被告有上開刑之加重及減輕事由，應依刑法第71條第1
    項規定先加後減之。爰審酌被告2 人不思以正途取財，竟因
    一時貪念竊取他人財物，未能尊重他人財產權，法治觀念淡
    薄，實有不該，惟念及被告犯後坦承犯行，並參以本件係屬
    未遂等一切情狀，分別量處如主文所示之刑，併依被告前開
    犯罪情狀，諭知如主文所示之易科罰金折算標準。又扣案之
    鐵鎚及鐵鑿各1 支，為被告乙○○所有，供本件竊盜犯行使
    用，業據被告2 人供承在卷，依共同正犯責任共同原理，應
    依刑法第38條第1 項第2 款規定，宣告沒收之。
據上論斷，應依刑事訴訟法第273 條之1 第1 項、第284 條之1
、第299 條第1 項前段，刑法第28條、刑法第321 條第2 項、第
1 項第3 款、第25條第2 項、第47條第1 項、第41條第1 項前段
、第38條第1 項第2 款，刑法施行法第1 條之1 ，判決如主文。
本案經檢察官杜妍慧到庭執行職務。
中    華    民    國    99    年    2    月    25    日
                  刑事第十庭  法  官  曾子珍
以上正本證明與原本無異。
如不服本判決應於收受本判決後10日內向本院提出上訴書狀，並
應敘述具體理由，如未敘述上訴理由者，應於上訴期間屆滿後20
日內補提理由書狀於本院（均須按他造當事人之人數附繕本）「
切勿逕送上級法院」。
中    華    民    國    99    年    2    月    25    日
                              書記官  李承悌
附錄本案論罪科刑法條：
中華民國刑法第321條
（加重竊盜罪）
犯竊盜罪而有左列情形之一者，處 6 月以上、 5 年以下有期
徒刑：
一、於夜間侵入住宅或有人居住之建築物、船艦或隱匿其內而
    犯之者。
二、毀越門扇、牆垣或其他安全設備而犯之者。
三、攜帶兇器而犯之者。
四、結夥三人以上而犯之者。
五、乘火災、水災或其他災害之際而犯之者。
六、在車站或埠頭而犯之者。
前項之未遂犯罰之。

司法院資訊處製作；財團法人民間司法改革基金會備份。
